臺灣臺南地方法院臺南簡易庭民事判決
110年度南簡字第1171號
原      告  是瑞內(Rene‧Helmerichs)


被      告  林泓帆  
上列當事人間請求侵權行為損害賠償事件，本院判決如下：    
    主      文
原告之訴駁回。
訴訟費用由原告負擔。
    事實及理由
一、原告起訴主張略以：被告身為律師，前擔任原告於本院107
    年勞訴字第60號確認僱傭關係存在等事件(下稱前案訴訟)之
    訴訟代理人時，明知原告(即前案訴訟原告)患有嚴重精神疾
    病，卻未為其主張：①聲請進行精神鑑定；②本件原告進行精
    神評估前處於休無薪假狀態，可證明其適合返回工作崗位；
    ③芝蔴開門股份有限公司附設臺南市私立凱仕蘭文理短期補
    習班(即該案被告，下稱凱仕蘭補習班)之管理人員(即總經
    理及教學部負責人)於僱用本件原告前，已知悉原告患有嚴
    重精神疾病，且曾於精神病監獄度過3年時間；④原告係因補
    習班之行為導致精神崩潰；⑤補習班同意於原告收受精神評
    估報告前不中止勞動契約；⑥原告因其精神狀態無法做出理
    性決定，故於無薪假期間無法履行精神評估以外之協議；⑦
    補習班僅給原告不到2天時間提出警察刑事紀錄證明書(須提
    前3天申請)等有利主張；⑧被告未協助原告取得合法之精神
    評估報告，忽略原告之宗教自由權，導致原告敗訴。被告之
    上開行為已違反律師倫理規範第7條規定，初步請求本件被
    告賠償新臺幣(下同)29萬9,000元等語。
二、按原告之訴，有下列各款情形之一者，法院得不經言詞辯論
    ，逕以判決駁回之。但其情形可以補正者，審判長應定期間
    先命補正：一、當事人不適格或欠缺權利保護必要。二、依
    其所訴之事實，在法律上顯無理由。民事訴訟法第249條第2
    項定有明文。所謂依原告所訴之事實，在法律上顯無理由者
    ，係指依原告於訴狀內記載之事實觀之，在法律上顯然不能
    獲得勝訴之判決者而言。又法院在特定原告起訴所表明之應
    受判決事項之聲明（訴之聲明），及訴訟標的法律關係後，
    應以其依民事訴訟法第266條第1項第1款規定所主張之「請
    求所依據之事實及理由」為據，審查其訴訟上之請求是否具
    備一貫性。即法院於行證據調查前，先暫認原告主張之事實
    係真實，輔以其主張之訴訟標的法律關係，依實體法予以法
    律要件評價，倘其所主張之事實足以導出其權利主張，始具
    備事實主張之一貫性；繼而再依實體法予以法律效果評價，
    倘足以導出其訴之聲明，始具備權利主張之一貫性。如原告
    所提起之訴訟不具備一貫性，其主張即欠缺實體法之正當性
    ，法院可不再進行實質審理，逕依民事訴訟法第249條第2項
    規定，以其請求為無理由而予以判決駁回（最高法院108年
    度台上字第2246號判決意旨參照）。準此，原告提起訴訟如
    依其所訴之事實及理由，無法導出其權利主張，在法律上即
    顯無理由，法院得不經言詞辯論而判決駁回之。
三、本院之判斷：
　㈠查本件原告前以訴外人凱仕蘭補習班(即芝蔴開門股份有限公
    司附設臺南市私立凱仕蘭文理短期補習班)非法解僱，拒絕
    其續服勞務為由，於107年間委任本件被告為其訴訟代理人
    提起之前案訴訟(請求確認其與凱仕蘭補習班間107年2月1日
    起至108年8月1日止之僱傭關係存在，及請求給付30萬元、
    按月給付6萬元之薪資等)，經本院審理以107年度勞訴字第6
    0號判決原告之訴及假執行之聲請均駁回，提起上訴後，臺
    灣高等法院臺南分院於109年8月6日以108年度勞上易字第11
    號判決駁回上訴確定在案等情，有上開判決在卷可稽。觀諸
    上開判決內容，凱仕蘭補習班係以本件原告於群組內發布消
    息及傳送私人訊息，向學生家長表示其在加拿大坐牢、有精
    神疾病、因騷擾慈善機構遭逮及曾受2年精神監護等事，已
    影響補習班聲譽，依勞動基準法第12條第1項第4款規定於10
    7年1月25日終止契約，經法院調查審理後認定原告違反工作
    規則情節重大，凱仕蘭補習班解僱符合最後手段性，終止契
    約係屬合法而駁回原告之請求，由此可見前案訴訟乃就凱仕
    蘭補習班以原告上開行為終止僱傭契約，是否符合勞動基準
    法規定予以判斷；又原告於該案不爭執於群組上發布消息，
    並自承罹患精神疾病、坐牢3年及受2年精神監護等事(參一
    審判決不爭執事項第2點)，前案訴訟判決亦於理由中(得心
    證之理由㈥)表示，凱仕蘭補習班知悉原告在加拿大坐牢，隱
    瞞未告訴學生家長一事，與補習班解僱原告並無關係，無礙
    解僱原告之結果等語，足徵前案訴訟係以本件原告失序行為
    而為審酌，縱進行精神鑑定而有原告自承罹患精神疾病之結
    果，亦不影響判決之結果，是原告主張被告未於前案訴訟時
    聲請精神鑑定及其因補習班之行為導致精神崩潰等理由，遽
    認被告未為積極為訴訟上主張，造成其不利之判決結果，核
    與前案訴訟判決之理由不符。
　㈡次查，原告提起本件訴訟之起訴狀，因未具體載明其請求法
    院應為如何判決之聲明(即訴之聲明)、請求權基礎(依何法
    律依據而為請求)，亦未提出供釋明或證明本件請求金額之
    計算依據，本院遂於110年9月9日裁定命原告應於裁定送達
    後7日內，具狀補正訴之聲明、請求權基礎及請求金額之計
    算依據到院。原告雖於110年9月23日提出補正狀(本院卷第2
    5至42頁)，惟觀諸書狀內容(包括起訴狀及補正狀)，大抵乃
    以自身罹患精神疾病，本件被告擔任前案訴訟之訴訟代理人
    時，未以凱仕蘭補習班知道其已罹患精神疾病等理由，提出
    積極攻防致其敗訴之結果(詳細內容參本院110年度南司簡調
    字第745號卷第11至22頁，本院卷第25至42頁)，並以被告違
    反律師倫理規範第7條規定請求被告賠償29萬9,000元。然律
    師倫理規範第7條係規定：「律師應體認律師職務為公共職
    務，於執行職務時，應兼顧當事人合法權益及公共利益。」
    ，乃規範律師於執行職務時應同時注意當事人及公共利益之
    職業道德要求，並非請求權基礎。況原告於前案訴訟係認為
    凱仕蘭補習班違法終止僱傭契約關係，主張確認僱傭關係存
    在，其於該案中既已自承罹患精神疾病，被告身為原告該案
    訴訟代理人，如仍積極主張原告罹患精神疾病乙節為真實並
    聲請鑑定，不啻於該案中提出不利於原告之證據方法，原告
    於本件訴訟反而因此陳稱被告於前案訴訟未盡訴訟代理人之
    責，顯然依其主張之事實及理由，無法導出其訴之聲明及請
    求之實體法上正當性，欠缺事實主張之一貫性而難為法律效
    果之評價，其訴顯然無據。
四、綜上，本件原告所為事實及法律上之主張，依法律一貫性審
    查之結果，無從認為有可為如其聲明判決之法律上依據，即
    屬在法律上顯無理由之情形，且經本院裁定通知後仍未能補
    正，依民事訴訟法第249條第2項第2款規定，本院爰不經言
    詞辯論，逕予駁回原告之訴。
五、訴訟費用負擔之依據：民事訴訟法第78條。　　　　
中　　華　　民　　國　　110 　年　　11　　月　　11　　日
                  臺灣臺南地方法院臺南簡易庭 
            　　　　　　　　　法  官  林勳煜
上列正本證明與原本無異。
如不服本判決，應於判決送達後20日內，向本院提出上訴狀並表
明上訴理由，如於本判決宣示後送達前提起上訴者，應於判決送
達後20日內補提上訴理由書（須附繕本）。
如委任律師提起上訴者，應一併繳納上訴審裁判費。
中　　華　　民　　國　　110 　年　　11　　月　　11　　日
                              書記官  朱烈稽